# 子公司分配利润给母公司，并以此利润转增子公司资本，母公司需要做会计处理吗？

提问人：微笑的地雷 时间：2011-05-19 17:16:24
公司在接受审计时遇到一个问题，然后我和审计师争得面红耳赤，准则里对这个事项不明确，我和审计师都找不到彼此论点的依据，所以在这里求助各位，特别是陈版！
子公司A公司分配利润给母公司B公司（A、B均为国内公司且非上市公司），一星期后又出了个决议说以该分配的利润转增A公司的注册资本。
因此B公司的会计做了下述分录： Dr.应收股利 Cr.投资收益 在办理完A公司转增资本工商变更后，做分录： Dr.长期股权投资 Cr.应收股利
然后审计时，审计师提出，这个性质就跟股票股利一样，虽然新准则对股票股利没有做出说明，但旧准则中对股票股利是明确的，母公司不做会计处理。 并且审计师认为，根据成本法，A公司没有分钱给B公司，因此也不能确认投资收益，如果A公司把分配的利润付给了B公司，B公司再将钱打回A公司做转增资本，他们认为我们公司会计做的分录就没问题。
但是我认为，股票股利不做会计处理的原因是根据收益实现原则，因为股票未出售前，属于未实现的增值，因此不做会计处理，只在备查簿中登记增加的股数，所以我认为我们公司的情况和股票股利又有所不同。 但是无论是做会计处理还是不做会计处理，我和审计师都查找了很多资料，都没找到明确的说法。请各位赐教，感谢陈版！

回答人：chenyiwei
本版面此前对此问题已有较充分的讨论，我赞同上面各位网友的意见，投资方在此情况下不作帐务处理。

提问人：cmf365 时间：2016-03-16 17:08:09
如果是境外母公司呢，子公司在做未分配利润转增资本的时候，同时产生了一个税负。 比如说子公司未分配利润 100 ，转增资本，只能 90 ，另外 10 是应交税费。那么母公司是否需要针对这个 10 ，DR所得税费用，CR投资收益

回答人：chenyiwei
母公司应对此作出处理，但贷方不应是投资收益，而是长期股权投资。

提问人：zhs7403 时间：2016-03-16 20:43:45
贷长骨投资如何理解？

回答人：chenyiwei
母公司自身没有直接承担这笔税款，而是子公司代扣代缴了，导致其在子公司中的权益份额减少。

提问人：cmf365 时间：2016-03-17 10:57:51
可是母公司账面的长投是按照成本法核算的，这样在合并时候母公司账面长投与子公司的实收资本就会有一个缺口抵销不了

回答人：chenyiwei
不应有这个问题，合并报表层面是完整体现为所得税费用和应交税费的。